臺灣臺北地方法院交通事件裁定　　　　　　　　　 九十一年度交聲字第四四一號
　　異議人即
　　受處分人　甲○○
右列異議人即受處分人因違反道路交通管理處罰條例案件，對於臺北市交通事件裁決
所中華民國九十一年三月七日所為之處分（原處分案號：北市裁三字第裁二二－ＡＸ
Ｘ○一二六一一號），聲明異議，本院裁定如左：
        主      文
原處分撤銷。
甲○○騎乘機車行近行人穿越道前，未減速慢行，遇有行人穿越時未暫停讓行人先行
通過，處罰鍰新台幣壹仟貳佰元。
        理      由
一、按汽（機）車行近行人穿越道前，應減速慢行，遇有行人穿越時，無論有無交通
    警察指揮或號誌指示，均應暫停讓行人先行通過，道路交通安全規則第一百零三
    條定有明文。又汽（機）車駕駛人，駕駛汽（機）車，行近行人穿越道，不減速
    慢行或行人穿越道有行人穿越時，不暫停讓行人先行通過者，處新台幣（下同）
    六百元以上一千八百元以下罰鍰，道路交通管理處罰條例第四十四條第二款亦有
    明定。再汽（機）車駕駛人駕駛汽（機）車違反道路交通安全規則，因而肇事致
    人受傷者，違者吊扣其駕駛執照三個月至六個月，道路交通管理處罰條例第六十
    一條第三項亦有處罰規定。
二、本件異議人即受處分人甲○○於九十一年一月二十八日二十二時○五分，駕駛車
    號ＡＯＶ－七九九號重型機車沿和平西路西向東行駛，行經臺北市○○○路○段
    與南昌路一段交叉路口，所駕駛機車車頭撞及由南向北行走行人穿越道之行人張
    菊而肇事，致張菊受有有大腿骨疼痛、左腋下疼痛之輕傷。經臺北市政府警察局
    中正第二分局交通分隊以受處分人有違反前揭道路交通安全規則第一百零三條規
    定，致人受傷之情事，依違反道路交通管理處罰條例第四十四條第二款、第六十
    一條第三項規定掣單舉發，嗣受處分人於舉發通知單上所載應到案日期前提出申
    訴，經原處分機關請舉發單位即北市政府警察局中正第二分局調查結果，仍認異
    議人即受處分人有前開違規行為，原處分機關乃於九十一年三月七日依前揭道路
    交通管理處罰條例第四十四條第一項（贅裁「第一項，因該條未分項」）第二款
    、第六十一條第三項第一款（贅裁「第一款」，因該條項未分款）及違反道路交
    通管理事件統一裁罰基準表規定，裁處受處分人罰鍰新台幣一千二百元及吊扣駕
    駛執照三個月之處分。
三、本件受處分人固不否認有於前開時間騎乘前揭車號重型機車在前述地點撞擊行經
    行人穿越道之行人而肇事之事實，核與卷附之道路交通事故調查報告表所記載之
    情形相符，惟認為原處分機關之裁決結果稍有欠妥，辯稱略以：本人當時行車並
    未超速，且對方是在紅燈禁止通行時突然闖出，本人煞車不及而肇事，況且當時
    有熱心人士作證並留下資料於交通隊，本人於遵守行車規則之情況下，因對方行
    人闖紅燈穿越行人穿越道致使本人肇事，不能因此歸責於本人，因此裁決結果稍
    有不妥等語。經查：證人即肇事當時正好路過該處的行人張瑋哲於肇事現場證稱
    ：「（一）肇事前，我是剛好在燦坤電器行買電話，走出大門沿南昌路人行道行
    走時，突然間聽到撞擊聲，我當時是在南昌路和平西路口西南角一看，和平西路
    是綠燈，我很確定。（二）當時撞擊後我第一眼所看到和平西路（西向東）為綠
    燈。」等語，有台北市政府警察局中正第二分局交通分隊交通事故談話紀錄表附
    卷可稽，經核與受處分人所稱之情節相符，且依當時受撞擊之行人張菊稱：「
    （一）肇事前我由和平西路南側行走行人穿越道往北行走致肇事點前，當時路口
    行人號誌我不清楚是什麼燈，我只知道我見和平西路沒有車子我才行走，當我走
    至車道中間，就被一輛沿和平西路西向東直行之Ａ車（指受處分人甲○○所騎乘
    之重型機車）前車頭撞擊而肇事。」等語，亦有張菊之台北市政府警察局中正第
    二分局交通分隊交通事故談話紀錄表附卷可參，顯見當時係行人張菊未注意行人
    穿越道之號誌燈，只因東西方向未有來車而逕行穿越行人穿越道，致受處分人煞
    車不及撞及張菊而肇事，從而實難將張菊受有輕傷之結果歸責於受處分人騎乘機
    車行經行人穿越道未為減速之行為。綜上，本案受處分人依當時情況雖未能依道
    路交通安全規則第一百零三條之規定，行經行人穿越道前應減速慢行，而違反該
    條之規定，然受處分人雖違反上開規定而肇事致行人張菊受有輕傷，惟尚不能將
    肇事致張菊受有輕傷之結果歸責於受處分人，已如前述，徵之現場狀況已有證人
    張瑋哲證述甚詳；原舉發機關及原處分機關未能加以審酌，遽依道路交通管理處
    罰條例四十四條第二款、第六十一條第三項及違反道路交通管理事件統一裁罰基
    準表規定，裁處受處分人罰鍰新台幣一千二百元及吊扣駕駛執照三個月之處分，
    自有未洽。本件異議為有理由，自應由本院將原處分撤銷，改諭知異議人即受處
    分人罰鍰新台幣一千二百元，以資適法。
四、據上論斷，應依道路交通案件處理辦法第二十條前段，裁定如主文。
中      華      民      國        九十一      年    十一    月    十八  日
                                      臺灣臺北地方法院交通法庭
                                          法    官  吳  孟  良
右正本證明與原本無異。
如不服本裁定，應於裁定送達後五日內向本院提出抗告狀。
                                          書 記 官  田  華  仁
中      華      民      國        九十一      年    十一    月    十九  日
